【裁判字號】    97,訴,1703
【裁判日期】    971218
【裁判案由】    毒品危害防制條例
【裁判全文】
臺灣基隆地方法院刑事判決              97年度訴字第1703號
公  訴  人  臺灣基隆地方法院檢察署檢察官
被      告  甲○○
上列被告因毒品危害防制條例案件，經檢察官提起公訴（97年度
毒偵字第2197號、第2243號、第2461號），被告於準備程序進行
中，就被訴事實為有罪之陳述，經本院合議庭裁定以簡式審判程
序進行審理，判決如下：
    主    文
甲○○所犯如附表「所犯罪名」欄所示之罪，各處如附表「宣告
刑」欄所示之刑，應執行有期徒刑捌月，扣案之第一級毒品海洛
因（合計驗餘淨重零點壹捌肆陸公克）併同難以析離之包裝袋貳
只均沒收銷燬之、注射針筒壹支沒收。
    犯罪事實
一、甲○○前因施用第一級毒品案件，經本院裁定送觀察、勒戒
    後，認無繼續施用毒品之傾向，於民國97年7月18日執行完
    畢釋放，並由臺灣基隆地方法院檢察署檢察官以97年度毒偵
    字第758號為不起訴處分確定。詎甲○○猶不知戒除施用毒
    品惡習，於前揭觀察、勒戒執行完畢釋放後5年內，復基於
    施用第一級毒品海洛因之各別犯意，先後於97年8月25日晚
    上6、7時許、97年8月28日晚上7、8時許及97年9月1日晚上
    7、8時許，在基隆市安樂區○○○路210巷3號5樓居處內，
    以將海洛因置入注射針筒內再摻，施打左上臂肌肉處之方式
    ，分別施用第一級毒品海洛因各1次，迄於(1)97年8月26 日
    晚間7時許，在基隆市○○○路174號前，為警盤查查獲，並
    扣得其所有為施用而持有之第一級毒品海洛因1包（淨重0.0
    64公克、驗餘淨重0.0587公克）及其所有預備供施用而持有
    之注射針筒1支；(2)97年8月29日晚間7時50分許，在基隆市
    仁愛區○○○路105號「成功加油站」之公廁前，為警盤查
    查獲，並當場扣得其所有為施用而持有之第一級毒品海洛因
    1包（淨重0.131公克、驗餘淨重0.1259公克）；(3)97年9月2
    日晚間7時30分許，在基隆市中山區○○○路3巷前，為警盤
    查查獲，且甲○○經警以上3次採其尿液送驗結果，均呈海
    洛因代謝物嗎啡陽性反應，而悉上情。
二、案經基隆市警察局移送暨基隆市警察局第二分局、第三分局
    報告臺灣基隆地方法院偵查起訴。
    理    由
壹、程序方面
    本件被告甲○○所犯者非為死刑、無期徒刑、最輕本刑為3
    年以上有期徒刑之罪或高等法院管轄第一審案件，其於準
    備程序進行中就被訴事實為有罪之陳述，經告知其簡式審判
    程序之旨，並聽取公訴人、被告之意見後，本院業已依刑事
    訴訟法第273條之1第1項之規定，裁定以簡式審判程序進行
    本案之審理，且依同法第273條之2規定，簡式審判程序之證
    據調查，不受同法第159條第1項、第161條之2、第161條之
    3、第163條之1及第164條至第170條規定之限制，合先敘明
    。
貳、實體方面
一、認定犯罪事實所憑之證據及理由
  (一)上揭犯罪事實，業據被告甲○○於本院準備程序及審理時坦
    承不諱，且被告先後於97年8月26日晚間7時45分、同年月29
    日晚間9時20分及97年9月2日晚間7時45分，分別在基隆市警
    察局第二分局、基隆市警察局第三分局、基隆市警察局第二
    分局所採集之尿液，經警送請台灣尖端先進生技醫藥股份有
    限公司檢驗結果，均呈嗎啡陽性反應等情，有基隆市警察局
    第二分局97年8月26日基警二分偵字第0970210016號、97年9
    月2日基警二分偵字第0970210282號偵辦毒品案件尿液檢體
    對照、基隆市警察局第三分局97年8月29日基警三分偵字第
    097036246 8號偵辦毒品案件尿液檢體對照表各1份及台灣尖
    端先進生技醫藥股份有限公司97年9月9日基二-7號、97年9
    月5日基三-6號、97年9月12日基二-8號濫用藥物檢驗報告各
    1份附卷可稽，復有第一級毒品海洛因2包（97年8月26日、
    同年月29日先後查獲之白粉各1包，經檢察官送請交通部民
    用航空局航空醫務中心鑑定結果，均檢出海洛因成分，前者
    淨重0.064公克，驗餘淨重0.0587公克；後者淨重0.131公克
    ，驗餘淨重0.1259公克，有該中心鑑定書2份在卷可按）及
    注射針筒1支扣案可資佐證，足認被告之自白與事實相符，
    其確分別於上揭時、地，各施用第一級毒品海洛因1次，應
    堪認定。
  (二)又被告前因施用第一級毒品案件，經本院裁定送觀察、勒戒
    後，認無繼續施用毒品之傾向，於97年7月18日執行完畢釋
    放，並由臺灣基隆地方法院檢察署檢察官以97年度毒偵字第
    758號為不起訴處分確定等情，有臺灣高等法院被告全國前
    案紀錄表、臺灣基隆地方法院檢察署刑案資料查註紀錄表及
    全國施用毒品紀錄表、上開不起訴處分書附卷可按。故本案
    事證明確，被告係觀察、勒戒執行完畢釋放後，5年內再犯
    本件施用第一級毒品海洛因之犯行堪以認定，應依法論科。
二、論罪科刑：
  (一)按海洛因係毒品危害防制條例第2條第2項第1款所定之第一
    級毒品，被告於觀察、勒戒執行完畢5年內再予施用海洛因
    ，核其3次施用海洛因之所為，均係犯毒品危害防制條例第
    10 條第1項之施用第一級毒品罪。其持有第一級毒品海洛因
    係供施用，其持有第一級毒品之低度行為應為施用第一級毒
    品之高度行為所吸收，不另論罪。其3次施用海洛因之行為
    ，時間不同，且均係為滿足各該次之毒癮，於滿足毒癮後，
    該次行為即已完成，是各次施用行為均為各自獨立之行為，
    其前後次施用毒品行為間，並無密切不可分之關係，各自獨
    立構成施用毒品罪責，應予分論併罰。
  (二)爰審酌被告前因施用第一級毒品案件，經觀察、勒戒後，猶
    不知戒除毒品惡習，復多次頻繁施用第一級毒品海洛因，顯
    見其毒癮非淺，自不宜輕縱，暨審酌其無前科之素行、所犯
    施用毒品之犯罪係戕害自身健康之行為，於他人尚不致造成
    損害及其犯後坦承犯行之態度等一切情狀，就其所犯上述三
    罪，分別量處如主文所示之刑，並定其應執行刑，以示懲儆
    。
  (三)扣案之第一級毒品海洛因（合計驗餘淨重0.1846公克）併同
    難以析離之包裝袋2只，應整體視為查獲之毒品，依毒品危
    害防制條例第18條第1項前段規定宣告沒收銷燬之（蓋無論
    以何種方式分離包裝袋與其內裝之毒品，包裝袋內均會有極
    微量毒品殘留，故上述包裝袋2只應整體視為查獲毒品，一
    併依前揭規定宣告沒收銷燬之，參見最高法院95年度臺上字
    第3739號、第7354號判決）。另扣案之注射針筒1支，係被
    告所有預備供本案施用海洛因所用之物，業據被告供承在卷
    ，爰依法第38條第1項第2款規定予以宣告沒收。
三、應適用之法條：
    刑事訴訟法第273條之1第1項、第299條第1項前段，毒品危
    害防制條例第10條第1項、第23條第2項、第18條第1項前段
    ，刑法第11條、第38條第1項第2款、第51條第5款，判決如
    主文。
本案經檢察官乙○○到庭執行職務。
中    華    民    國    97    年    12    月    18    日
                  刑事第一庭法  官  王美婷
以上正本證明與原本無異。
如不服本判決應於收受送達後10日內向本院提出上訴書狀，並應
敘述具體理由；其未敘述上訴理由者，應於上訴期間屆滿後20日
內向本院補提理由書 (均須按他造當事人之人數附繕本)「切勿
逕送上級法院」。
中    華    民    國    97    年    12    月    18    日
                            書記官  明祖斌
附錄本案論罪科刑法條：
毒品危害防制條例第10條第1項
施用第一級毒品者，處 6 月以上 5 年以下有期徒刑。
附表：
┌──┬───────┬──────┬─────────────┐
│編號│ 犯罪行為     │  所犯罪名  │       宣  告  刑         │
├──┼───────┼──────┼─────────────┤
│ 一 │97年8月25日晚 │施用第一級毒│處有期徒刑陸月，扣案之第一│
│    │上6、7時許施用│品         │級毒品海洛因（驗餘淨重零點│
│    │第一級毒品海洛│            │零伍捌柒公克）併同難以析離│
│    │因之犯行      │            │之包裝袋乙只均沒收銷燬之，│
│    │              │            │注射針筒壹支沒收。        │
├──┼───────┼──────┼─────────────┤
│ 二 │97年8月28日晚 │施用第一級毒│處有期徒刑陸月，扣案之第一│
│    │上7、8時許施用│品          │級毒品海洛因（驗餘淨重零壹│
│    │第一級毒品海洛│            │貳伍玖公克）併同難以析離之│
│    │因之犯行      │            │包裝袋乙只均沒收銷燬之。  │
│    │              │            │                          │
│    │              │            │                          │
├──┼───────┼──────┼─────────────┤
│ 三 │97年9月1日晚上│施用第一級毒│處有期徒刑陸月。          │
│    │7、8時許施用第│品          │                          │
│    │一級毒品海洛因│            │                          │
│    │之犯行        │            │                          │
└──┴───────┴──────┴─────────────┘


司法院資訊處製作；財團法人民間司法改革基金會備份。
